de: Oberflächenbeschaffenheit der Palette: Keramikglasiert; Emailliert; Antihaftbeschichtet; Unbeschichtet; Sonstige
bg-BG: Покритие на повърхността на палитрата: С керамична глазура; С емайлирано покритие; С незалепващо покритие; Без покритие; Друго
ro-RO: Finisajul suprafeței paletei: Glazură ceramică; Acoperire cu email; Acoperire antiaderentă; Neacoperit; Altele
el: Φινίρισμα επιφάνειας παλέτας: Με κεραμικό γλάσο; Με επισμάλτωση; Με αντικολλητική επίστρωση; Χωρίς επίστρωση; Άλλο
vi: Hoàn thiện bề mặt bảng màu: Tráng men sứ; Phủ men; Phủ chống dính; Không phủ; Khác
ja: パレット表面仕上げ: セラミック釉薬; エナメルコーティング; ノンスティックコーティング; コーティングなし; その他
pt-PT: Acabamento da superfície da paleta: Esmaltado em cerâmica; Revestimento em esmalte; Revestimento antiaderente; Sem revestimento; Outro
lt-LT: Paletės paviršiaus apdaila: Dengtas keramine glazūra; Dengtas emaliu; Su nepridegančia danga; Nedengtas; Kita
hr-HR: Završna obrada površine palete: Keramički glazirana; Emajlirana; S neprianjajućim slojem; Bez premaza; Ostalo
sl-SI: Površinska obdelava slikarske palete: Keramično glaziran; Emajliran; S premazom proti sprijemanju; Brez premaza; Drugo
ko: 팔레트 표면 마감: 세라믹 유약; 에나멜 코팅; 눌어붙지 않는 코팅; 코팅되지 않음; 기타
nb: Overflatebehandling på palett: Keramisk glasert; Emaljert; Med slippbelegg; Ubehandlet; Annet
hu: Paletta felületkezelése: Kerámiamázas; Zománcozott; Tapadásmentes bevonat; Bevonat nélküli; Egyéb
sv: Palettens ytfinish: Keramikglaserad; Emaljerad; Non-stick-beläggning; Obehandlad; Övrigt
da: Paletoverfladefinish: Keramisk glaseret; Emaljebelagt; Non-stick-belagt; Ubehandlet; Anden
es: Acabado de la superficie de la paleta: Esmaltado en cerámica; Revestimiento de esmalte; Revestimiento antiadherente; Sin revestimiento; Otro
tr: Palet yüzey kaplaması: Seramik sırlı; Emaye kaplamalı; Yapışmaz kaplamalı; Kaplamasız; Diğer
en: Palette surface finish: Ceramic-glazed; Enamel-coated; Non-stick coated; Uncoated; Other
sk-SK: Povrchová úprava palety: S keramickou glazúrou; Smaltovaný; S nelepivou úpravou; Bez povrchovej úpravy; Iné
zh-TW: 調色盤表面處理: 陶瓷釉面; 琺瑯塗層; 不沾塗層; 無塗層; 其他
fr: Finition de surface de la palette: Céramique émaillée; Revêtement en émail; Revêtement antiadhésif; Non revêtu; Autre
cs: Povrchová úprava palety: S keramickou glazurou; Smaltovaná; S nepřilnavým povrchem; Bez povrchové úpravy; Jiné
pt-BR: Acabamento da superfície da paleta: Vidrado cerâmico; Revestido com esmalte; Revestimento antiaderente; Sem revestimento; Outro
it: Finitura della superficie della tavolozza: Smaltato in ceramica; Rivestimento smaltato; Rivestimento antiaderente; Non rivestito; Altro
ru: Отделка поверхности палитры: Керамическая глазурь; Эмалированная; С антипригарным покрытием; Без покрытия; Другое
zh-CN: 调色板表面处理: 陶瓷釉面; 搪瓷涂层; 不粘涂层; 无涂层; 其他
nl: Palet oppervlakafwerking: Keramisch geglazuurd; Met geëmailleerde coating; Met antiaanbaklaag; Zonder coating; Overig
fi: Palettipinnan viimeistely: Keraaminen lasitus; Emalipinnoitettu; Tarttumaton pinnoite; Pinnoittamaton; Muu
th: พื้นผิวพาเลท: เคลือบเซรามิก; เคลือบอีนาเมล; เคลือบกันติด; ไม่เคลือบผิว; อื่นๆ
pl: Wykończenie powierzchni palety: Glazurowana ceramicznie; Powlekana emalią; Z powłoką nieprzywierającą; Bez powłoki; Inne